# 请教陈版，关于被税务机关评估增值的固定资产如何入账？

提问人：maxiaoy 时间：2020-12-24 08:05:08
尊敬的陈版主：
您好，请问，企业购买房产，在房管局签订的商品房买卖合同是 180 万元，但是税务局经过税务局的评估系统，确认购买价格偏低，而核定该房产应当按照 200 万元缴纳相关的增值税、所得税和契税，并且发票也按照 200 万元 开具。
这种情况下，该企业的该房产入账是应当按照 200 万元还是 180 万元呢？
谢谢！

回答人：chenyiwei
入账价值应为实际成本。但如果实际成本低于公允价值，需对该差额的产生原因予以合理解释，特别要关注是否由于关联方关系导致交易不公允，或者与其他交易之间存在一揽子交易的关系。